【裁判字號】    95,易,14
【裁判日期】    950207
【裁判案由】    竊盜
【裁判全文】
臺灣基隆地方法院刑事判決                95年度易字第14號
公  訴  人  臺灣基隆地方法院檢察署檢察官
被      告  丁○○
                      )
                    現於臺灣基隆看守所
上列被告因竊盜案件，經檢察官提起公訴（94年度偵字第4994號
），被告為有罪之陳述，本院合議庭裁定由受命法官獨任以簡式
審判程序進行審理，並判決如下：
    主  文
丁○○連續攜帶兇器竊盜，累犯，處有期徒刑捌月。
    理  由
一、犯罪事實：
    丁○○前因竊盜及違反毒品危害防制條例等案件，經臺灣板
    橋地方法院於民國91年10月21日、同年月31日，以91年度重
    簡字第712號、91年度重簡字第709號，分別判處有期徒刑4
    月及3月確定，並經同院以92年度聲字第853號裁定應執行有
    期徒刑5月；復因違反毒品危害防制條例案件，經同院於92
    年8月28日，以92年度易字第1451號判決判處有期徒刑5月確
    定，上開2刑經接續執行，甫於93年8月18日縮短刑期執畢出
    監。詎丁○○仍不知悔改，又基於意圖為自己不法所有之概
    括犯意，先於(1)94年12月22日晚間10時許，在桃園縣蘆竹鄉
    ○○路716號前，見其雇主戊○○所有之車號CT─0578號自
    用小客車停放在該處，自小客車鑰匙置於車上有機可乘，竟
    趁無人注意之際，持該鑰匙將該車逕自開走而竊取得手，供
    己代步之用；復於(2)同年12月26日上午6時30分許，在基隆
    市○○區○○路138號前，自上該自小客車取出戊○○所有
    ，客觀上足對人之生命、身體構成威脅之凶器即鐵鎚1支、
    剪刀1把，破壞丙○○所有停放在該處之車號L8─3079號自
    用小客車左後門玻璃後進入該車（丁○○涉有毀損罪嫌部分
    ，未據被害人丙○○告訴），竊取車內之ＣＤ音樂光碟5片
    、自用小客車回數票10張及該車車牌1面等物得手後，隨即
    逃離現場；旋又在基隆市○○區○○路104號前，持上開凶
    器欲撬開乙○○所有停放在該處之車號Q6─3326號自用小客
    車右前車門門鎖要進入行竊之際，因該車警報器作響，丁○○見狀未著手，即因心虛而離去。（簡榮嫌涉有毀損罪嫌部
    分，未據被害人乙○○告訴）。嗣於同日（26日）上午9時
    50分許，在基隆市○○區○○街120號前駕駛其所竊取戊○○所有之車號CT─0578號自用小客車為警當場查獲，並在車
    內起出上開凶器及丙○○上開遭竊之各項物品。
二、程序事項：
    查本件被告丁○○所犯者非為死刑、無期徒刑、最輕本刑為
    3 年以上有期徒刑之罪或高等法院管轄第一審案件，其於準
    備程序進行中，先就被訴事實為有罪之陳述，經告知其簡式
    審判程序之旨，並聽取公訴人、被告之意見後，本院業已依
    刑事訴訟法第273條之1第1項之規定，裁定由受命法官獨任
    以簡式審判程序進行本案之審理。
三、認定犯罪事實之證據：
（一）被告於警詢及檢察官偵訊時本院準備及審理中之自白，證
      明全部犯罪事實。
（二）證人戊○○、丙○○、乙○○於警詢時之證述（見94年度
      偵字第4994號偵查卷第12頁至第17頁）。
（三）贓物認領保管單兩紙、刑案照片7張及車輛竊盜、車輛失
      竊資料個別查詢報表－查詢車輛認可資料、桃園縣政府警
      察局車輛協尋證明單各乙紙。
（四）鐵鎚1支、剪刀1把扣案可資佐證，被告供明係供本件竊盜
      所用之物。
四、論罪科刑：
（一）查鐵鎚1支、剪刀1把客觀上足對他人身體生命構成危險之
      兇器，被告持鐵鎚1支、剪刀1把竊取犯罪事實(2)丙○○車
      內物品，係犯刑法第321條第1項第3款之攜帶兇器加重竊
      盜罪。又竊取犯罪事實(1)戊○○所有之車號CT─0578號自
      小客車，係犯刑法第321條第1項竊盜罪。
（二）被告先後竊盜行為，時間密接，構成要件復相同，顯係基
      於概括犯意為之，為連續犯，應從一重論以攜帶兇器竊盜
      罪處斷，並依刑法第56條加重其刑。又被告受有期徒刑執
      行完畢，五年內再犯有期徒刑以上之罪，應論以累犯，並
      依刑法第47條加重其刑。
（三）爰審酌被告年輕力壯、不思以正當方式獲取財物，併其犯
      後坦承犯行、態度尚稱良好等一切情狀，量處如主文所示
      之刑。
（四）扣案之鐵鎚1支、剪刀1把，係供本件犯罪所用之物，惟被
      告供稱，係在戊○○所有之車號CT─0578號自用小客車取
      得非其所有，爰不併予宣告沒收。
五、適用之法律依據：
    刑事訴訟法第273 條之1 第1 項、第299 條第1 項前段，刑
    法第56條、第47條、第320條第1項、第321條第1項第3款，
    罰金罰鍰提高標準條例第1條前段。
本案經檢察官甲○○到庭執行職務。
中    華    民    國    95    年    2     月    7     日
                  刑事第二庭法  官  陳伯厚
以上正本證明與原本無異。
對於本件判決如有不服，應於收受送達後10日內，向本院提出上
訴書狀，上訴於臺灣高等法院，並按他造當事人之人數附具繕本
。
中    華    民    國    95    年    2     月    7     日
                            書記官  明祖斌
附錄論罪法條：
中華民國刑法第320條第1項：
(普通竊盜罪、竊佔罪)
意圖為自己或第三人不法之所有，而竊取他人之動產者，為竊盜
罪，處 5 年以下有期徒刑、拘役或 500 元以下罰金。
中華民國刑法第321條
犯竊盜罪而有左列情形之一者，處 6 月以上、 5 年以下有期徒
刑：
一  於夜間侵入住宅或有人居住之建築物、船艦或隱匿其內而犯
    之者。
二  毀越門扇、牆垣或其他安全設備而犯之者。
三  攜帶兇器而犯之者。
四  結夥三人以上而犯之者。
五  乘火災、水災或其他災害之際而犯之者。
六  在車站或埠頭而犯之者。
前項之未遂犯罰之。


司法院資訊處製作；財團法人民間司法改革基金會備份。
